fi: Koti ja puutarha > Valaistus > Kiskovalaistus > Kiskovalaisintarvikkeet: Liittimet; Tulpat; Päät; Riipukset; Tehosyötteet; Kiiinnityssarjat
bg-BG: Дом и градина > Осветление > Релсово осветление > Аксесоари за релсово осветление: Конектори и съединители; Крайни капаци; Глави; Висулки; Шини за захранване; Комплекти за окачване
cs: Dům a zahrada > Osvětlení > Kolejnicová svítidla > Příslušenství ke kolejnicovým svítidlům: Spojky a propojky; Koncové uzávěry; Bodová světla; Závěsná světla; Napájení; Závěsné sady
fr: Maison et jardin > Éclairage > Éclairage sur rail > Accessoires pour systèmes d’éclairage en rails: Connecteurs et raccords; Embouts; Têtes; Pendentifs; Alimentations électriques; Kits de suspension
sl-SI: Dom in vrt > Razsvetljava > Reflektorske luči > Dodatki za reflektorske luči: Priključki in spoji; Končne kapice; Glave; Viseče luči; Napajalniki; Kompleti za obešanje
zh-TW: 居家和庭園 > 照明 > 軌道燈照明 > 軌道燈照明配件: 連接器與接頭; 端蓋; 接頭; 吊掛; 供電; 懸吊工具包
ru: Дом и сад > Освещение > Трековые системы освещения > Аксессуары для трековых систем освещения: Соединители; Заглушки; Направленные светильники; Подвесные светильники; Вводы питания; Наборы подвесной арматуры
da: Hjem og have > Belysning > Lampeskinner > Lampeskinner – tilbehør: Forbindelser og samlinger; Endedæksler; Hoveder; Vedhæng; Strømforsyninger; Ophængssæt
hu: Otthon és kert > Világítás > Pályavilágítás > Pályavilágítási kiegészítők: Csatlakozók és toldók; Végzárók; Fejek; Medálok; Erőtáplálók; Felfüggesztési készletek
sv: Hem och trädgård > Belysning > Belysningsskenor > Tillbehör till belysningsskenor: Kontakt- och skarvdon; Ändkåpor; Huvuden; Hängen; Strömmatare; Upphängningsanordningar
de: Heim & Garten > Beleuchtung > Lichtschienensysteme > Zubehör für Lichtschienensysteme: Steckverbinder und Verbindungsstücke; Endkappen; Köpfe; Pendel; Stromeinspeisungen; Aufhängungs-Kits
sk-SK: Dom a záhrada > Osvetlenie > Koľajnicové osvetlenie > Príslušenstvo pre koľajnicové osvetlenie: Konektory a spojky; Koncové uzávery; Hlavicové svetlá; Visiace svetlá; Napájacie prívody; Súpravy závesného príslušenstva
pt-BR: Casa e jardim > Iluminação > Iluminação em trilhos > Acessórios para iluminação em trilho: Conectores e emendas; Tampas de extremidade; Cabeças; Pingentes; Alimentações de energia; Kits de suspensão
tr: Ev ve Bahçe > Aydınlatma > Parkur Işıkları > Raylı Aydınlatma Aksesuarları: Bağlantı Parçaları ve Birleştiriciler; Uç Kapaklar; Lamba Kafaları; Kordonlar; Güç Beslemeleri; Süspansiyon Kitleri
zh-CN: 家居与园艺 > 照明设备 > 轨道灯 > 轨道灯配件: 连接器和接头; 端盖; 灯头; 吊架; 供电装置; 悬挂套件
nb: Hjem og hage > Lyssetting > Banebelysning > Tilbehør til banebelysning: Koblinger og festedeler; Endestykker; Hoder; Anheng; Strømmater; Opphengssett
en: Home & Garden > Lighting > Track Lighting > Track Lighting Accessories: Connectors & Joiners; End Caps; Heads; Pendants; Power Feeds; Suspension Kits
pl: Dom i ogród > Oświetlenie > Listwy oświetleniowe > Akcesoria do listew oświetleniowych: Złącza i łączniki; Zaślepki do szyn; Głowice; Sterowniki; Zasilanie; Zestawy zawieszenia
es: Casa y jardín > Iluminación > Iluminación en rieles > Accesorios de iluminación en rieles: Conectores y uniones; Tapas finales; Cabezas; Colgantes; Fuentes de alimentación; Kits de suspensión
it: Casa e giardino > Illuminazione > Illuminazione a binario > Accessori per illuminazione a binario: Connettori e giunti; Terminali di chiusura; Teste; Ciondoli; Alimentatori; Kit di sospensione
ro-RO: Casă și grădină > Iluminat > Iluminat cu șină > Accesorii corpuri de iluminat cu șină: Conectori și îmbinări; Capace de capăt; Capete; Lustre; Surse de alimentare; Kituri pentru suspendare
th: บ้านและสวน > ไฟ > ไฟราง > อุปกรณ์ไฟราง: ตัวเชื่อมต่อและอุปกรณ์ต่อ; ฝาปิด; ส่วนหัว; โครงแขวน; ชุดป้อนพลังงาน; ชุดระบบกันสะเทือน
ko: 가정/원예 용품 > 조명 > 트랙 조명 > 트랙 조명 부대용품: 커넥터 및 조이너; 엔드 캡; 헤드; 펜던트; 전원 공급; 천장 설치 키트
ja: ホーム・ガーデン > 照明 > レール式可動照明 > レール式可動照明部品: コネクター・ジョイナー; エンドキャップ; ヘッド; ペンダント; 給電; サスペンションキット
hr-HR: Dom i vrt > Rasvjeta > Tračna rasvjeta > Pribor za tračnu rasvjetu: Konektori i spojnice; Završni čepovi; Glave; Visilice; Dovodi napajanja; Kompleti za ovjes
nl: Huis en tuin > Verlichting > Railverlichting > Accessoires voor railverlichting: Koppelingen en verbindingsstukken; Einddoppen; Koppen; Hangers; Stroomtoevoer; Ophangingskits
el: Σπίτι & κήπος > Φωτισμός > Φωτισμός ραγών > Αξεσουάρ ραγών φωτισμού: Σύνδεσμοι & ενώσεις; Τάπες άκρων; Κεφαλές; Φωτιστικά κρεμαστά; Τροφοδοσίες ρεύματος; Σετ ανάρτησης
lt-LT: Namai ir sodas > Apšvietimas > Bėginės šviestuvų sistemos > Šviestuvų ant bėgelių priedai: Jungtys ir jungiamosios detalės; Galiniai dangteliai; Galvutės; Pakabukai; Maitinimo tiekimas; Kabamųjų treniruočių rinkiniai
vi: Nhà và vườn > Đèn chiếu sáng > Đèn thanh ray > Phụ kiện đèn thanh ray: Đầu nối và khớp nối; Nút đầu mút; Đầu; Đèn treo; Nguồn cấp điện; Bộ dụng cụ treo
pt-PT: Casa e jardim > Iluminação > Iluminação em trilho > Acessórios para iluminação em trilho: Conectores e uniões; Tampas finais para canaleta; Cabeças; Pendentes; Transmissores de energia; Kits de suspensão